【裁判字號】    95,訴,29
【裁判日期】    950206
【裁判案由】    違反槍砲彈藥刀械管制條例
【裁判全文】
臺灣臺中地方法院刑事判決  95年度訴字第29號
公  訴  人  臺灣臺中地方法院檢察署檢察官
被      告  甲○○
指定辯護人  本院公設辯護人  乙○○
上列被告因違反槍砲彈藥刀械管制條例案件，經檢察官提起公訴
（九十四年度偵字第一七八二五號），本院判決如下：
    主    文
甲○○未經許可，持有可發射子彈具有殺傷力之改造手槍，處有
期徒刑參年貳月，併科罰金新臺幣玖萬元，罰金如易服勞役，以
銀元參佰元即新臺幣玖佰元折算壹日。
扣案之改造手槍壹枝（槍枝管制編號：0000000000號
、含彈匣壹個），及土造子彈柒顆，均沒收。
    犯罪事實
一、甲○○基於未經許可，持有可發射子彈具有殺傷力之改造手
    槍與未經許可，持有子彈之犯意，於民國九十四年三月間某
    日，在臺中市○○路之「來來會館」停車場內，以出借新臺
    幣（下同）四萬五千元之代價，向姓名年籍不詳綽號「阿田
    」之成年男子，收受而持有可發射子彈具有殺傷力之改造手
    槍一枝（槍枝管制編號：0000000000號，含彈匣
    一個），及具有殺傷力之土造子彈九顆（起訴書誤將不具有
    殺傷力之一顆列入，而誤載為十顆），隨將之攜回藏放在其
    臺中縣后里鄉○○村○村路七三號住處內。迄至九十四年七
    月底或八月初某日，甲○○在臺中縣豐原市○○路二一一巷
    二五弄七六號「楓采汽車旅館」一○二號房間內，將上開改
    造手槍一枝與土造子彈九顆，交付予其女友鍾慧珊（寄藏改
    造手槍及寄藏土造子彈部分，業經公訴人以九十四年度偵字
    第二○六六二號提起公訴），委由鍾慧珊代為受寄藏收。鍾
    慧珊隨將上開改造手槍一枝與土造子彈九顆，藏放於伊臺中
    縣潭子鄉○○○○街三七巷二七號六樓住處。迄於九十四年
    八月八日下午三時四十分許，由鍾慧珊主動攜帶所受寄代藏
    之上開改造手槍一枝（含彈匣一個）及土造子彈九顆，前往
    臺中縣警察局豐原分局自首，並主動報繳上開改造手槍一枝
    （含彈匣一個）及土造子彈九顆（其中二顆，嗣經試射殆盡
    ）後，始為警悉上情。
二、案經臺中縣警察局豐原分局報請臺灣臺中地方法院檢察署檢
    察官偵查起訴。
    理    由
一、訊據被告甲○○對於：曾於上開時地，基於未經許可，持有
    可發射子彈具有殺傷力之改造手槍與未經許可，持有子彈之
    犯意，以上開代價，向案外人「阿田」，收受而持有可發射
    子彈具有殺傷力之改造手槍一枝（槍枝管制編號：0000
    000000號，含彈匣一個），及具有殺傷力之土造子彈
    九顆。迄於上開時地，將上開改造手槍一枝（含彈匣一個）
    及土造子彈九顆，交付予案外人即其女友鍾慧珊，委由案外
    人鍾慧珊代為受寄藏收。嗣經案外人鍾慧珊於上開時地，向
    警自首，並報繳上開改造手槍一枝（含彈匣一個）與土造子
    彈九顆後，始為警查悉上情之事實，坦承不諱，核與證人鍾
    慧珊於偵查中之結述（參九十四年度偵字第一七八二五號偵
    查卷第一三頁、第一四頁）相符，並有上開改造手槍一枝（
    含彈匣一個）及土造子彈九顆扣案可資佐證。又扣案之改造
    手槍一枝（含彈匣一個）及土造子彈九顆經送請內政部警政
    署刑事警察局鑑定，結果認送鑑改造手槍一枝（槍枝管制編
    號：0000000000號、含彈匣一個）係由仿ＢＥＲ
    ＥＴＴＡ廠八四型半自動手槍製造之金屬玩具手槍，更換土
    造金屬槍管改造而成之改造手槍，機械性能良好，可擊發適
    用子彈，具殺傷力。另送鑑定之土造子彈係直徑約八．六ｍ
    ｍ金屬彈頭之土造子彈，均具殺傷力等情，有該局九十四年
    九月七日刑鑑字第○九四○一二六五二四號槍彈鑑定書一份
    附於九十四年度核退字第二六五九號偵查卷第一九頁至第二
    一頁可參。綜上，足認被告之自白應與事實相符。本件事證
    明確，被告犯行已堪認定。
二、(一)核被告所為，係犯槍砲彈藥刀械管制條例第八條第四項未
    經許可，持有可發射子彈具有殺傷力之改造手槍罪與同條例
    第十二條第四項未經許可，持有子彈罪。被告以一持有行為
    ，同時犯上開二罪，為想像競合犯，應依刑法第五十五條規
    定，從較重之未經許可，持有可發射子彈具有殺傷力之改造
    手槍一罪處斷。(二)爰審酌：被告正值青壯，國中肄業，結婚
    後離婚，育有九歲之子。其犯罪手段非屬平和，所持有之改
    造手槍為一枝，所持有之改造子彈為九顆，持有上開改造手
    槍及土造子彈之期間非屬長期，暨犯罪後坦承犯行，態度良
    好等一切情狀，量處如主文所示之刑，並諭知罰金如易服勞
    役之折算標準。(三)扣案之改造手槍一枝（含彈匣一個）及土
    造子彈七顆，經核均屬違禁物，應依刑法第三十八條第一項
    第一款規定，予以宣告沒收。至扣案之土造子彈三顆（其中
    二顆嗣經試射殆盡，另一顆經鑑定，結果認並不具有殺傷力
    ），核均非屬違禁物，爰不予以宣告沒收，附予敘明。
據上論斷，應依刑事訴訟法第二百九十九條第一項前段，槍砲彈
藥刀械管制條例第八條第四項、第十二條第四項，刑法第十一條
前段、第五十五條、第四十二條第二項、第三十八條第一項第一
款，罰金罰鍰提高標準條例第二條，判決如主文。
本案經檢察官丙○○到庭執行職務。
中    華    民    國    95    年    2     月     6    日
                  刑事第十二庭  審判長法  官  王鏗普
                                      法  官  羅智文
                                      法  官  唐敏寶
以上正本證明與原本無異。
如不服本判決，應於送達後十日內向本院提出上訴狀（須附繕本
），上訴於臺灣高等法院臺中分院。
                                      書記官  魏宏銘
中    華    民    國    95    年    2     月     6    日
附錄論罪科刑法條
槍砲彈藥刀械管制條例第八條第四項
未經許可，持有、寄藏或意圖販賣而陳列第一項所列槍枝者，處
三年以上十年以下有期徒刑，併科新臺幣七百萬元以下罰金。
槍砲彈藥刀械管制條例第十二條第四項
未經許可，持有、寄藏或意圖販賣而陳列子彈者，處五年以下有
期徒刑，併科新臺幣三百萬元以下罰金。


司法院資訊處製作；財團法人民間司法改革基金會備份。
